臺灣臺北地方法院刑事判決
110年度審交訴字第59號
公  訴  人  臺灣臺北地方檢察署檢察官
被      告  吳兆泉


選任辯護人  吳讚鵬律師
上列被告因過失致死案件，經檢察官提起公訴（110年度偵字第1
6531號），被告於本院準備程序中就被訴事實為有罪之陳述，經
本院告以簡式審判程序之旨，並聽取當事人之意見後，裁定改行
簡式審判程序，並判決如下：
    主  文
吳兆泉犯汽車駕駛人，行經行人穿越道不依規定讓行人優先通行
，因而過失致人於死罪，處有期徒刑柒月。
    事  實
一、吳兆泉於民國110年5月1日凌晨2時10分許，駕駛車牌號碼00
    0-0000號自小貨車，沿臺北市萬華區成都路由東往西方向直
    行，行經成都路與漢中街交岔路口時，本應注意車前狀況，
    並隨時採取必要之安全措施；且汽車行近行人穿越道，遇有
    行人穿越時，應暫停讓行人先行通過，而依當時情形，天候
    陰、夜間有照明，柏油道路乾燥、無缺陷、無障礙物，視距
    良好，並無不能注意之情事，而斯時甲男（姓名年籍資料詳
    卷）與友人併肩步行在行人穿越道由南往北穿越成都路，吳
    兆泉竟疏未注意，未注意車前狀況且未暫停讓甲男先行通過
    ，吳兆泉自小貨車左側車頭直接撞擊甲男，造成甲男胸腹腔
    出血，送國立臺灣大學醫學院附設醫院（下稱臺大醫院）急
    救，仍於同日凌晨3時47分許，因出血性休克而死亡。
二、案經甲男之母乙女（姓名年籍資料詳卷）、甲男之女丙童（
    101年生，姓名年籍資料詳卷）訴由臺灣臺北地方檢察署檢
    察官偵查後起訴。
    理  由
壹、證據能力部分：
　　本案據以認定事實之供述證據，公訴人、被告吳兆泉及其辯
    護人於本院言詞辯論終結前均未爭執其證據能力，經審酌該
    等證據之取得並無違法，且與本案待證事實具有關聯性，依
    刑事訴訟法第159條之5之規定，自有證據能力；至其餘非供
    述證據部分，與本案事實具自然關聯性，且非公務員違背法
    定程序所取得，依同法第158條之4規定反面解釋，亦具證據
    能力。
貳、實體部分：
    上揭事實，迭據被告於偵查及本院審理時坦承不諱（見臺灣
    臺北地方檢察署110年度相字第282號卷【下稱相字卷】第27
    至30頁，同署110年度偵字第16531號卷【下稱偵字卷】第27
    至29頁，本院110年度審交訴字第59號卷【下稱審交訴字卷
    】第93頁），核與證人即被害人甲男在場友人陳佐銘於警詢
    及偵查之證述情節相符（見相字卷第33至35、93、245至247
    頁），且有道路交通事故現場圖、道路交通事故調查報告表
    （一）（二）、現場監視器影像照片14張、車禍現場暨車損
    照片37張、臺北市政府消防局救護紀錄表、臺大醫院病歷、
    臺灣臺北地方檢察署相驗屍體證明書、檢驗報告書、臺北市
    交通事件裁決所110年7月28日北市裁鑑字第1103097978號函
    所附臺北市車輛行車事故鑑定會鑑定意見書存卷可憑（見相
    字卷第41至51、55至67、75至77、85、95至97、107至112、
    123至241、255、265至274、281頁，偵字卷第17至21頁），
    足認被告上開任意性自白確與事實相符，堪以採信。是本案
    事證明確，被告犯行堪以認定，應予依法論科。
二、論罪科刑：
  ㈠法律適用：
    核被告所為，係犯道路交通管理處罰條例第86條第1項、刑
    法第276條之汽車駕駛人行經行人穿越道不依規定讓行人優
    先通行之過失致死罪。
　㈡刑之加重、減輕事由：
  ⒈被告前開過失致死犯行，應依道路交通管理處罰條例第86條 
    第1項之規定，加重其刑。
　⒉被告於承辦員警尚未知悉肇事人姓名前，到場處理時，當場
    承認為肇事人，有臺北市政府警察局道路交通事故肇事人自
    首情形紀錄表可稽（見相字卷第101頁），屬對於未發覺之
    罪自首，且被告嗣亦接受裁判，爰依刑法第62條前段規定，
    減輕其刑，並依刑法第71條第1項規定，先加後減之。
  ㈢量刑審酌：
　  爰以行為人責任為基礎，審酌被告駕駛自小貨車，本應注意
    車前狀況，且行近行人穿越道，遇有行人穿越時，應暫停讓
    行人先行通過，竟疏未注意上開規定而肇事，致被害人傷重
    死亡，實屬不該，兼衡其犯後坦承犯行及僅與告訴人乙女調
    解成立並賠償新臺幣269萬750元（即強制責任險理賠金100
    萬750元及任意責任險理賠金269萬元）之犯後態度及損害彌
    補情形（至丙童部分現僅收訖強制責任險理賠金100萬749元
    ，被告則表明任意責任險保險公司初核丙童部分之理賠金為
    279萬元，被告個人另願賠償20萬元予丙童，尚與丙童之母
    所請求之1,200萬元賠償金有相當之差距而未能達成調解，
    且被告及任意責任險保險公司均未先行賠付等情），有調解
    筆錄在卷可證，告訴代理人亦於本院審理時表明乙女已收訖
    上開款項，兼衡被告於審理時自述專科肄業之智識程度、現
    擔任○○、離婚、育有成年子女、需給付前妻贍養費等生活狀
    況、告訴代理人於審理時陳述關於甲男與乙女、丙童之關係
    及乙女、丙童因甲男驟逝之影響等意見，暨被告犯罪手段及
    無前科之素行等一切情狀，量處如主文所示之刑，以資懲儆
    。
據上論斷，應依刑事訴訟法第273條之1第1項、第299條第1項前
段（依法院辦理刑事訴訟案件應行注意事項第159點，判決書據
上論結部分，得僅引用應適用之程序法條），判決如主文。
本案經檢察官黃偉提起公訴，檢察官張友寧到庭執行職務。
中　　華　　民　　國　　111 　年　　1 　　月　　17　　日
                  刑事第二十庭  法  官  賴鵬年　
以上正本證明與原本無異。 
如不服本判決應於收受送達後20日內向本院提出上訴書狀，並應
敘述具體理由；其未敘述上訴理由者，應於上訴期間屆滿後20日
內向本院補提理由書（均須按他造當事人之人數附繕本）「切勿
逕送上級法院」。告訴人或被害人如對於本判決不服者，應具備
理由請求檢察官上訴，其上訴期間之計算係以檢察官收受判決正
本之日期為準。 因疫情而遲誤不變期間，得向法院聲請回復原
狀。
                                 書記官　萬可欣
中　　華　　民　　國　　111 　年　　1 　　月　　17　　日
附錄本案論罪科刑法條全文：
道路交通管理處罰條例第86條
（刑責之加重及減輕）
汽車駕駛人，無駕駛執照駕車、酒醉駕車、吸食毒品或迷幻藥駕
車、行駛人行道或行經行人穿越道不依規定讓行人優先通行，因
而致人受傷或死亡，依法應負刑事責任者，加重其刑至二分之一
。
汽車駕駛人，在快車道依規定駕車行駛，因行人或慢車不依規定
，擅自進入快車道，而致人受傷或死亡，依法應負刑事責任者，
減輕其刑。　
中華民國刑法第276條
因過失致人於死者，處5年以下有期徒刑、拘役或50萬元以下罰
金。